【裁判字號】    98,審事聲,33
【裁判日期】    980226
【裁判案由】    本票裁定
【裁判全文】
臺灣臺北地方法院民事裁定            98年度審事聲字第33號
抗  告  人  駿憶有限公司
法定代理人  甲○○
相  對  人  台新國際商業銀行股份有限公司
法定代理人  乙○○
上列當事人間請求本票裁定事件，抗告人對於民國98年1月13日
本院所為98年度司票字第798號裁定提起抗告，本院裁定如下：
    主  文
抗告駁回。
抗告程序費用新台幣壹仟元由抗告人負擔。
    理  由
一、相對人於原審聲請意旨略以：相對人執有抗告人於民國97年
    8 月20日所簽發之本票1紙，面額為美金5,500,000元，付款
    地在相對人公司事務所，利息按年息4.75％計算，免除作成
    拒絕證書，到期日97年12月26日，詎於到期後經提示僅支付
    其中部分外，其餘美金1,756,977.17元未獲付款，為此聲請
    原法院裁定准予強制執行等語。
二、抗告意旨略以：相對人對於抗告人實際上並無高達美金1,75
    6,977.17元之債權存在，是原審所為准許強制執行之裁定，
    顯係受相對人之矇蔽。況系爭本票形式上並未記載發票地及
    付款地，亦未記載發票人之住居所，應屬形式要件欠缺之無
    效本票，且抗告人營業所登記地址在台南市，亦非屬本院管
    轄。又系爭本票並無年息按4.75%計算之記載。此外，系爭
    本票發票人欄係記載「駿憶有限公司」，與原裁定相對人欄
    所載之「駿億有限公司」亦有未合，爰於法定期間內提起抗
    告請准廢棄原裁定云云。
三、按票據法第123條所定執票人就本票聲請法院裁定強制執行
    事件，由票據付款地之法院管轄，非訟事件法第194條第1項
    定有明文。次按執票人向本票發票人行使追索權時，得聲請
    法院裁定後強制執行，票據法第123條定有明文。又本票執
    票人，依前開規定，聲請法院裁定許可對發票人強制執行，
    性質上係屬非訟事件，此項聲請之裁定及抗告法院之裁定，
    僅依非訟事件程序以審查強制執行許可與否，並無確定實體
    上法律關係存否之效力，如發票人就票據債務之存否有爭執
    時，應由發票人另提起確認之訴，以資解決，此有最高法院
    57 年台抗字第76號判例意旨可資參照。
四、經查，本件經本院審閱原審卷附經本院校對與本票原本相符
    之系爭本票影本所示，系爭本票付款地欄業據記載「台北市
    ○○○路二段44號」，而其他欄亦經載以「以年息百分之4.
    75計付利息」，再觀以系爭本票他項記載，亦無欠缺本票形
    式上所須具備之要件。準此，原法院據此裁定系爭本票准許
    強制執行，尚無不合，本件抗告人猶執陳詞，指摘系爭本票
    未據記載發票地、付款地、發票人之住居所，亦無利息之記
    載，應屬欠缺形式要件之本票，且本院亦無本件非訟事件之
    管轄權等情詞置辯，揆諸前揭非訟事件法第194條第1項之規
    定及上開說明，洵非有據，要難採認。至抗告意旨所指實際
    上兩造間並無美金1,756,977.17元之債權債務關係存在等語
    ，經核係涉系爭本票債務是否存在之認定，洵屬實體權利義
    務關係存否之爭執，揆以前揭判例意旨，並非本件非訟事件
    程序所得審認。從而，原審法院審核結果，裁定准予強制執
    行，並無不當；抗告人執前揭情詞提起抗告，求予廢棄原裁
    定，非有理由，應予駁回。
五、另查，抗告人陳稱本票發票人欄係記載「駿憶有限公司」，
    與原裁定相對人欄所載之「駿億有限公司」並不相符部分，
    尚無足影響原裁定判斷之結果，核屬原裁定誤寫之顯然錯誤
    ，依非訟事件法第36條第3項準用民訴訟法第第232條第1項
    之規定，得由原審依聲請或依職權以裁定更正即足，並無循
    抗告程序救濟之餘地，附此敘明。
六、據上論結，本件抗告為無理由，爰依非訟事件法第21條第2
    項、第24條第1項、第46條，民事訴訟法第495條之1第1項、
    第449條第1項、第78條，裁定如主文。
中    華    民    國    98    年    2     月    26    日
              民事第六庭審判長法      官  劉坤典
                              法      官  賴錦華
                              法      官  林秀圓
以上正本係照原本作成。
本裁定除以適用法規顯有錯誤為理由，並經本院許可外，不得再
抗告。如提起再抗告，應於裁定送達後10日內委任律師為非訟代
理人向本院提出再抗告狀，並繳納再抗告費新臺幣1,000元。
中    華    民    國    98    年    2     月    26    日
                              法院書記官  馮姿蓉


司法院資訊處製作；財團法人民間司法改革基金會備份。
